【裁判字號】    97,訴,529
【裁判日期】    970429
【裁判案由】    毒品危害防制條例
【裁判全文】
臺灣高雄地方法院刑事判決               97年度訴字第529號
公  訴  人  臺灣高雄地方法院檢察署檢察官
被      告  乙○○
上列被告因毒品危害防制條例案件，經檢察官提起公訴（96年度
毒偵字第9314號），被告於準備程序為有罪之陳述，本院合議庭
裁定由受命法官行簡式審判程序，判決如下：
    主    文
乙○○施用第一級毒品，累犯，處有期徒刑壹年貳月。
    事    實
一、乙○○前於民國91年間因施用第一級毒品案件，經本院以91
    年度毒聲字第7143號、92年度毒聲字第1514號裁定送強制戒
    治、停止戒治付保護管束，於92年3 月25日停止戒治出所，
    並於92年10月30日執行完畢；刑事部分，則經本院以91年度
    訴字第3265號判決判處有期徒刑1 年確定，於93年2 月6 日
    入監執行，並於94年1 月28日縮刑期滿執行完畢，翌（29）
    日出監（構成累犯）。詎猶不知悔改並戒除毒癮，明知海洛
    因為毒品危害防制條例所列管之第一級毒品，不得無故持有
    、施用，竟於上開戒治執行完畢後5 年內，基於施用第一級
    毒品海洛因之犯意，於96年9 月3 日20、21時許，在高雄市
    苓雅區○○○路25巷46號住處房間內，以針筒注射之方式，
    施用海洛因1 次（針筒用畢已丟棄）。嗣於翌（4） 日22時
    35分許，因係警方列管毒品人口，經警到場訪查採尿送驗後
    ，結果確呈海洛因代謝後之嗎啡陽性反應，而悉上情。
二、案經高雄市政府警察局苓雅分局移送臺灣高雄地方法院檢察
    署檢察官偵查起訴。
    理    由
一、本件被告所犯係死刑、無期徒刑、最輕本刑為3 年以上有期
    徒刑以外之罪，其於準備程序中就被訴事實為有罪之陳述，
    經法官告知簡式審判程序之旨，並聽取公訴人及被告之意見
    後，本院合議庭認無不得或不宜改依簡式審判程序進行之情
    事，依刑事訴訟法第273 條之1 第1 項、第284 條第1 項規
    定，裁定本件進行簡式審判程序，合先敘明。
二、上揭事實，業據被告於本院審理中坦承不諱，並有移送機關
    列管毒品人口尿液檢體採集送驗紀錄表、列管毒品人口資料
    查詢各1 份在卷為證。再被告為警採尿送驗，經以GC／MS（
    氣相層析質譜儀分析法）方式檢驗確認結果，確呈毒品海洛
    因代謝後之嗎啡陽性反應，有正修科技大學超微量研究科技
    中心96年9 月19日檢驗報告1 紙附卷可佐。顯見被告確有在
    上揭時地施用毒品海洛因之行為甚明，是被告上開自白核與
    事實相符，洵堪採為認定事實之證據。又被告辯稱在本件案
    發後曾於96年9 月20日參加醫院美沙冬療法戒毒等語，惟被
    告經警查獲後是否有參加戒毒之舉，核與其本件施用毒品罪
    責尚屬無涉，併予敘明。
三、按犯毒品危害防制條例第10條之施用第一、二級毒品罪者，
    檢察官應先將被告送勒戒處所觀察、勒戒，經觀察、勒戒後
    ，認有繼續施用毒品之傾向者，應令入強制戒治處所施以強
    制戒治，並為不起訴之處分。又觀察、勒戒或強制戒治執行
    完畢釋放後，5 年內再犯第10條施用毒品之罪，檢察官應依
    法追訴，毒品危害防制條例第20條、第23條規定甚明。本件
    被告前因施用毒品案件，經本院以事實欄所示裁定送觀察勒
    戒、強制戒治，於同年11月24日執行完畢，並經檢察官以90
    年度戒毒偵字第1299號為不起訴處分確定。再因施用毒品案
    件經本院裁定送強制戒治，於92年10月30日執行完畢，且經
    判處有期徒刑1 年確定並執行完畢等情，有台灣高等法院被
    告前案紀錄表在卷足參，是其於強制戒治執行完畢後5 年內
    ，再犯本件施用毒品案件，依前述規定應予論罪科刑。
四、次按海洛因，為毒品危害防制條例第2 條第2 項第1 款，依
    其成癮性、濫用性及對社會危害性所分級管制之第一級毒品
    。核被告乙○○所為，係犯毒品危害防制條例第10條第1 項
    之施用第一級毒品罪。被告持有海洛因後進而施用，其持有
    之低度行為，應為施用之高度行為所吸收，不另論罪。再被
    告前有如事實欄論罪科刑及執行之前科紀錄，並於94年1 月
    28日縮刑期滿執行完畢，有台灣高等法院被告前案紀錄表在
    卷足參，其於有期徒刑執行完畢後，5 年以內再故意犯本件
    有期徒刑以上之罪，依刑法第47條第1 項規定，構成累犯，
    應予加重其刑。爰審酌被告前因施用毒品案件，經送強制戒
    治、判刑及執行完畢後，仍不愛惜機會戒除毒癮，再為本件
    犯行，顯見被告不知悔改施用毒品之惡習，惡性非輕，惟念
    及被告犯後坦承犯行，其施用毒品係戕害自身健康，並未危
    害他人等一切情狀，酌情量處如主文所示之刑，以資懲儆。
    另被告本件犯罪時間為96年9 月3 日，係在96年4 月25日以
    後，不符合中華民國九十六年罪犯減刑條例所定之減刑條件
    ，附此敘明。
據上論結，應依刑事訴訟法第273 條之1 第1 項、第284 條第1
項、第299 條第1 項前段，毒品危害防制條例第10條第1 項，刑
法第11條前段、第47條第1 項，判決如主文。
本案經檢察官甲○○到庭執行職務。
中    華    民    國    97    年    4     月    29    日
                  刑事第三庭    法  官  李昆南
以上正本證明與原本無異。
如不服本判決應於收受本判決後10日內向本院提出上訴書狀，並
應敘述具體理由，如未敘述上訴理由者，應於上訴期間屆滿後20
日內補提理由書狀於本院（均須按他造當事人之人數附繕本）「
切勿逕送上級法院」。
中    華    民    國    97    年    4     月    29    日
                                書記官  黃美玲
附錄本判決論罪之法條：
毒品危害防制條例第10條第1 項
施用第一級毒品者，處6 月以上5 年以下有期徒刑。


司法院資訊處製作；財團法人民間司法改革基金會備份。
